臺灣新竹地方法院刑事判決　　　　　　　　　　　　　九十年度易字第一二二號
　　公　訴　人　臺灣新竹地方法院檢察署檢察官
　　被　　　告　甲○○
右列被告因傷害等案件，經檢察官提起公訴 (九十年度偵字第六○六二號)，本院判
決如左︰
    主  文
甲○○連續以加害生命之事，恐嚇他人致生危害於安全，處拘役陸拾日，如易科罰金
，以佰元折算壹日。
其餘被訴部分公訴不受理。
    事  實
一、甲○○與乙○○前為男女朋友關係，甲○○於民國九十年十月十三日凌晨一時許
    ，在新竹市○○街一七六巷一號乙○○之住處前，因懷疑乙○○另結新歡而心生
    不滿，竟基於傷害人身體之犯意，以拳頭毆打當時頭戴安全帽之乙○○，致乙○
    ○受有右眼眶周圍挫傷併眼皮撕裂傷、腹壁及雙手肘挫傷之傷害，乙○○之安全
    帽隨即掉落，甲○○又拾起安全帽打向乙○○頭部後面，致乙○○後腦海綿體腫
    脹（傷害部分，業據乙○○撤回告訴，詳後述），甲○○拾起安全帽丟向乙○○
    後，復另行基於恐嚇之概括犯意，先在上述地點，以加害乙○○生命之事，對乙
    ○○恐嚇稱：「這樣會不得好死。」等語，使乙○○心生畏懼，致生危害於安全
    ，嗣經民眾報警，新竹市警察局第一分局樹林頭派出所警員丙○○將甲○○帶回
    派出所後，甲○○又於同日凌晨一時五分許，在上開派出所內，向乙○○恫稱：
    「乙○○會不得好死，關幾年沒關係，大家等著瞧。」等加害生命之事恐嚇乙○
    ○，使乙○○心生畏懼而致生危害於安全。
二、案經乙○○訴由新竹市警察局第一分局報請臺灣新竹地方法院檢察署檢察官偵查
    起訴。
    理  由
壹、有罪部分：
一、訊據被告甲○○矢口否認有何連續恐嚇犯行，辯稱：伊沒有恐嚇告訴人，只有在
    告訴人安全帽掉落，伊撿起起來要丟時，有說告訴人這樣會不得好死云云，惟查
    ：右揭犯罪事實，業據告訴人乙○○於警訊及偵查中指訴歷歷，核與證人即新竹
    市警察局第一分局樹林頭派出所警員丙○○證述情節相符，證人並證稱：被告當
    時有帶恐嚇的語氣等語（見本院九十年十二月二十七日訊問筆錄）。告訴人於本
    院調查時雖陳稱：被告在新竹市○○街告訴人住處前，並未有何恐嚇話語，是嗣
    後被告到警局時才口出惡言等語，然查，告訴人與被告前為男女朋友關係，其後
    雙方並就本案傷害部分達成和解，告訴人亦當庭表明願意原諒被告等情，已為告
    訴人與被告所肯認，是告訴人事後翻異前詞，應係顧及二人情誼致所述有所保留
    ，仍應以告訴人於警訊及偵查中之指述為可採，復參以被告既自承於告訴人住處
    前有說過會不得好死等話語，且當時被告已將告訴人毆打成傷，被告猶口出惡語
    ，衡情應足使告訴人心生畏懼致生危害於生命安全。是被告上開所辯，不足採信
    ，從而，本件事證明確，被告上開連續恐嚇犯行堪以認定。
二、核被告甲○○所為，係犯刑法第三百零五條之恐嚇危害安全罪。公訴人雖認被告
    所犯上開恐嚇危害安全罪與傷害罪間，有方法結果之牽連關係，惟被告係毆打告
    訴人，致告訴人所戴之安全帽掉落後，被告拾起上開安全帽欲丟向告訴人時，始
    另行起意，以加害生命之事恐嚇告訴人，已如前述，尚難認被告所犯上開二罪間
    ，有何牽連關係，合先敘明。被告先後二次恐嚇犯行，時間緊接，方法相同，觸
    犯構成要件相同之罪名，顯係基於概括犯意為之，為連續犯，應依刑法第五十六
    條之規定以一罪論，並加重其刑。爰審酌被告與告訴人前為男女朋友關係，本件
    係因感情糾紛而起之犯罪動機，兼衡被告當時所受之刺激，事後告訴人亦表示願
    意宥恕被告等一切情狀，量處如主文所示之刑，併諭知易科罰金之折算標準，以
    資警惕，冀勿再犯。
貳、不受理部分：
一、按告訴乃論之罪，告訴人於第一審辯論終結前得撤回其告訴，又告訴經撤回者，
    應諭知不受理之判決，刑事訴訟法第二百三十八條第一項、第三百零三條第三款
    ，分別定有明文。
二、經查，本件告訴人乙○○告訴被告甲○○傷害案件（犯罪事實詳如右開事實欄所
    載），公訴人認被告係觸犯刑法第二百七十七條第一項之傷害罪，惟依同法第二
    百八十七條前段之規定，犯第二百七十七條第一項之罪，須告訴乃論。茲因被告
    於本院調查時已與告訴人達成和解，此有新竹市北區調解委員會調解筆錄乙紙存
    卷可查，告訴人並於九十年十二月二十七日本院調查時當庭撤回對被告之上開告
    訴，依照首開說明，此部份應對被告諭知不受理之判決。
據上論斷，應依刑事訴訟法第二百九十九條第一項前段、第三百零三條第三款，刑法
第五十六條、第三百零五條、第四十一條第一項前段，罰金罰鍰提高標準條例第一條
前段、第二條，判決如主文。
本案經檢察官吳金棟到庭執行職務。
中      華      民      國    九十一    年      三      月   十五       日
                                    臺灣新竹地方法院刑事第二庭
                                        審判長法  官
                                              法  官
                                              法  官
附錄本案論罪科刑法條全文：
刑法第三百零五條
以加害生命、身體、自由、名譽、財產之事，恐嚇他人致生危害於安全者，處二年以
下有期徒刑、拘役或三百元以下罰金。
